【裁判字號】    98,審再易更(一),1
【裁判日期】    980227
【裁判案由】    聲請再審
【裁判全文】
台灣高雄地方法院民事裁定       98年度審再易更(一)字第1號
再審原告    甲○○○
再審被告    乙○○
上列當事人間請求返還不當得利事件，再審原告對於民國96年1
0 月17日本院96年度簡上字第99號民事確定判決提起再審之訴，
經本院於97年7 月10日以97年度審再易字第2 號民事裁定駁回再
審之訴，再審原告對於97年7 月10日本院97年度審再易字第2 號
民事確定裁定聲請再審，經本院合議庭裁定廢棄（97年度審再易
字第25號），本院裁定如下：
    主  文
再審之訴駁回。
再審訴訟費用由再審原告負擔。
    理  由
一、按對於簡易訴訟程序之第二審確定終局裁判，如就足以影響
    於裁判之重要證物，漏未斟酌者，亦得提起再審之訴或聲請
    再審，民事訴訟法第436 條之7 定有明文。次按再審之訴，
    應以訴狀表明：聲明不服之判決及提起再審之訴之陳述；應
    於如何程度廢棄原判決及就本案如何判決之聲明；再審理由
    及關於再審理由並遵守不變期間之證據，為同法第501 條第
    1 項第2 款、第3 款、第4 款所明定；而該條項第2 款所謂
    表明再審理由，必須指明確定判決有如何合於法定再審事由
    之具體情事始為相當，倘僅泛言有何條款之再審事由，而無
    具體情事者，仍難謂已合法表明再審事由。既未合法表明再
    審事由，即為無再審之事由，性質上無庸命其補正，最高法
    院著有61年台再字第137 判例足資參照。又按再審之訴不合
    法者，法院應以裁定駁回之，同法第502 條第1 項亦有規定
    甚明，合先敘明。
二、再審原告主張略以：本院民國96年10月17日96年度簡上字第
    99號之民事確定判決（下稱系爭確定判決），有足影響判決
    之重要證物漏未斟酌，即引用再審原告於95年3 月1 日起訴
    狀「訴訟標的及其原因事實」1 、2 、3 ，及本院94年8 月
    19日93年度小上字第21號有關再審原告與訴外人關東市大樓
    管理委員會間請求給付管理費事件之民事判決記載「…。至
    上訴人若因乙○○未點交系爭房屋或黃志宏、蔡政川予以占
    用，致受有不能使用收益該屋且需負擔管理費之不利益，得
    另循民事訴訟途徑尋求救濟，附此敘明。」之確定事實漏未
    斟酌，提起本件再審之訴等情。並聲明：(一)本院「前程序第
    一、二審確定判決」均廢棄。(二)再審被告應自89年1 月26日
    起至92年9 月20日止，按月給付再審原告相當於租金之利益
    新台幣（下同）9,000 元，及按週年利率5%計算之利息。(三)
    再審被告應返還再審原告61,425元，及自92年2 月26日起至
    清償日止，按週年利率5%計算之利息、暨部分假執行宣告、
    及訴訟費用3,220 元、及執行費492 元之範圍。(四)前審及再
    審訴訟費用由再審被告負擔。(五)願供擔保，聲請准予宣告假
    執行。
三、經查：再審原告固主張本院96年度簡上字第99號之民事確定
    判決，有足影響判決之重要證物漏未斟酌，並引用再審原告
    於95年3 月1 日起訴狀「訴訟標的及其原因事實」1 、2 、
    3 ，及本院94年8 月19日93年度小上字第21號民事判決敘明
    再審原告得就因再審被告未點交系爭房屋所受有不利益，另
    循民事訴訟請求，而認有民事訴訟法第436 條之7 之再審事
    由云云，並提出本院94年8 月19日93年度小上字第21號有關
    再審原告與關東市大樓管理委員會間請求給付管理費事件之
    民事判決為證。惟細繹再審原告所援引前開另案起訴狀記載
    內容，乃再審原告就該案起訴之事實及理由為主張；而本院
    93年度小上字第21號民事判決所記載之內容，亦僅就再審原
    告得另訴請求救濟為敘明，惟再審原告是否即有勝訴判決之
    實體上理由，仍須俟受訴法院為調查證據及斟酌全辯論意旨
    而為審認，經核洵難認為民事訴訟法第436條之7規定之重要
    證物。此外，再審原告就系爭確定判決僅泛言有足影響於判
    決之重要證物漏未斟酌之再審事由，惟未表明合於該款再審
    事由之具體情事，誠難謂已合法表明再審理由。
四、是揆諸首揭條文及說明，再審原告以前開事由提起本件再審
    之訴，於法自有未合，應予駁回。
據上論結，本件再審之訴為不合法，爰依民事訴訟法第502 條第
1 項、第95條、第78條，裁定如主文。
中    華    民    國    98    年    2     月    27    日
                  民事第二庭
                      審判長  法  官  陳嘉惠
                              法  官  秦慧君
                              法  官  劉定安
正本係照原本作成。
本裁定不得抗告。
中    華    民    國    98    年    2     月    27    日
                              書記官  楊雅蘭


司法院資訊處製作；財團法人民間司法改革基金會備份。
